臺灣新竹地方法院刑事判決
111年度交訴字第68號
公  訴  人  臺灣新竹地方檢察署檢察官
被      告  賴志民



上列被告因過失傷害案件，經檢察官提起公訴（111年度偵字第6
98、2479號），經本院改行簡式審判程序，判決如下：
    主      文
賴志民犯過失傷害罪，處有期徒刑貳月，如易科罰金，以新臺幣
壹仟元折算壹日。又犯肇事致人傷害逃逸罪，處有期徒刑陸月，
如易科罰金，以新臺幣壹仟元折算壹日。應執行有期徒刑柒月，
如易科罰金，以新臺幣壹仟元折算壹日。
    事實及理由
一、本案犯罪事實及證據，除刪除犯罪事實一第2行「56巷」；
    證據部分補充「被告賴志民於本院訊問時之自白」外，餘均
    引用檢察官起訴書之記載（如附件）。
二、論罪科刑：
（一）核被告賴志民所為，係犯刑法第284條前段之過失傷害罪
      及同法第185 條之4第1項前段之肇事致人傷害逃逸罪。被
      告所犯上開2 罪間，犯意各別，行為互殊，自應分論併罰
      。
（二）爰審酌被告未謹慎駕車因而肇事，造成告訴人江益諄受有
      左側無名指壓砸傷併末梢指節缺損之傷害，又未停留於現
      場處理，亦未採取任何照護措施，甚且未留下聯絡方式即
      逕自駕車逃逸，欠缺尊重其他用路人生命、身體之觀念，
      對於傷者及社會道路交通安全造成危害，其行為實值非難
      ，惟念及被告犯後坦承犯行之態度，然雖已與告訴人達成
      和解，卻未依約履行和解條件等情，有本院111年度偵移
      調字第10號調解筆錄、本院111年7月5日準備程序筆錄附
      卷憑參（偵卷第42頁正反面、本院卷第29、35頁），並兼
      衡被告自陳高職肄業之智識程度，目前兼職跑白牌計程車
      ，離婚，經濟困難等一切情狀（本院卷第35頁），分別量
      處如主文所示之刑，並定應執行之刑及諭知易科罰金之折
      算標準。
據上論斷，應依刑事訴訟法第273 條之1 第1 項、第299 條第1
項前段、第310 條之2 、第454 條第2 項，判決如主文。
本案經檢察官邱志平提起公訴，檢察官林李嘉到庭執行職務。
中　　華　　民　　國   111    年    7     月    26    日
                  刑事第三庭    法  官  黃怡文
以上正本證明與原本無異。
如不服本判決應於收受本判決後20日內向本院提出上訴書狀，上
訴書狀應敘述具體理由。上訴書狀未敘述上訴理由者，應於上訴
期間屆滿後20日內補提理由書狀於本院(均須按他造當事人之人
數附繕本 )「切勿逕送上級法院」。 
中　　華　　民　　國　　111 　年　　7 　　月　　26　　日
                                書記官  謝沛真
附錄本案所犯法條：
中華民國刑法第185條之4
駕駛動力交通工具發生交通事故，致人傷害而逃逸者，處六月以
上五年以下有期徒刑；致人於死或重傷而逃逸者，處一年以上七
年以下有期徒刑。
犯前項之罪，駕駛人於發生交通事故致人死傷係無過失者，減輕
或免除其刑。
中華民國刑法284條
因過失傷害人者，處一年以下有期徒刑、拘役或十萬元以下罰金
；致重傷者，處三年以下有期徒刑、拘役或三十萬元以下罰金。
附件
臺灣新竹地方檢察署檢察官起訴書
                                      111年度偵字第698號
                                                第2479號
　　被　　　告　賴志民　男　35歲（民國00年0月00日生）
　　　　　　　　　　　　住屏東縣○○鄉○○村○○路00號
　　　　　　　　　　　　居新竹縣○○鄉○○街00巷0號1樓
　　　　　　　　　　　　國民身分證統一編號：Z000000000號
上列被告因肇事逃逸等案件，已經偵查終結，認應提起公訴，茲
將犯罪事實及證據並所犯法條分敘如下：
　　　　犯罪事實
一、賴志民於民國110年11月30日14時49分許，駕駛車牌號碼0000-
    00號自用小客車，沿新竹縣湖口鄉工業三路56巷由東往西行駛
    ，行經工業三路與光復南路路口，本應注意行經無號誌之交岔路
    口，應減速慢行，作隨時停車之準備，轉彎車應讓直行車先行
    ，而依當時情況並無不能注意之情事，竟疏未注意，逕自左
    轉彎朝向光復南路直行，適江益諄騎乘車牌號碼000-000號重
    型機車，沿光復南路由南往北行駛，行經上開路口，亦疏未注意
    行經無號誌之交岔路口，應減速慢行，作隨時停車之準備，逕自
    直行，2車因而發生撞擊，致江益諄受有左側無名指壓砸傷併
    末梢指節缺損之傷害。賴志民知悉發生撞擊肇事後，下車後
    聽聞江益諄稱已受傷將報警處理，竟基於肇事逃逸之犯意，
    並未對江益諄為任何救護，亦未報警或留下個人資料，逕自駕
    車逃離現場，經警據報到場處理，始循線查獲上情。
二、案經江益諄訴請新竹縣政府警察局新湖分局報告偵辦。
　　　　證據並所犯法條
一、證據清單及待證事實：
編號 證據名稱 待證事實  1 被告賴志民於警詢時及偵查中自白。 證明全部犯罪事實。  2 證人即告訴人江益諄於警詢時及偵查中之證述。 證明全部犯罪事實。  3  員警職務報告、警制道路交通故現場圖、道路交通事故調查報告表(一)、(二)、現場及車輛照片、車輛詳細資料。 佐證全部犯罪事實。  4 東元醫療社團法人東元綜合醫院診斷證明書。 證明告訴人受有前揭傷害之事實。 
二、核被告所為，涉犯刑法第284條前段之過失傷害罪嫌、第185
    條之4第1項之肇事逃逸罪嫌，上開2罪，犯意及注意義務之
    違反各別，行為不同，請分論併罰。
三、依刑事訴訟法第251條第1項提起公訴。
　　此　致
臺灣新竹地方法院
中　　華　　民　　國　 111　　年　　4 　　月　　22　　日
                          檢  察  官　邱志平
本件正本證明與原本無異
中　　華　　民　　國　 111　　年　　5 　　月　　8 　　日
                          書  記  官  鄭思柔
所犯法條：
刑法第284條
因過失傷害人者，處1年以下有期徒刑、拘役或10萬元以下罰金
；致重傷者，處3年以下有期徒刑、拘役或30萬元以下罰金。
刑法第185條之4第1項　
駕駛動力交通工具發生交通事故，致人傷害而逃逸者，處6月以
上5年以下有期徒刑；致人於死或重傷而逃逸者，處1年以上7年
以下有期徒刑。
犯前項之罪，駕駛人於發生交通事故致人死傷係無過失者，減輕
或免除其刑。